臺灣高等法院高雄分院刑事判決　　　　96年度交上易字第24號
上　訴　人
即　被　告　乙○○
上列上訴人因過失傷害案件，不服臺灣高雄地方法院95年度交易
字第565 號中華民國95年12月26日第一審判決（起訴案號：臺灣
高雄地方法院檢察署95年度偵字第28151 號），提起上訴，本院
依簡式審判程序判決如下：
    主  文
上訴駁回。
    事實及理由
一、本件被告乙○○所犯，係死刑、無期徒刑、最輕本刑為3 年
    以上有期徒刑以外之罪，被告於本院審理程序中就被訴事實
    為有罪之陳述，經告知被告簡式審判程序之旨，並聽取檢察
    官及被告之意見後，本院裁定進行簡式審判程序審理，合先
    敘明。
二、本案經本院審理結果，認第一審判決認事用法及量刑均無不
    當，應予維持，並引用第一審判決書（如附件）記載之事實
    、證據及理由。
三、被告上訴意旨稱：被告肇事後留在現場處理，並於警方尚不
    知何人犯罪前，向據報之警員坦承肇事而自首接受裁判。本
    件告訴人顯然超速行駛，亦與有過失，又告訴人要求賠償新
    臺幣（下同）47萬元，顯然過高且非被告所能負擔，因認原
    審判決量刑過重云云。惟查，依卷內資料，並無證據足證告
    訴人有超速之情，而尚難認告訴人對於本件車禍之發生與有
    過失。另告訴人於警詢時，即已調降請求之賠償金額為20萬
    元，而仍為被告所不同意，告訴人因而提起本件告訴，此有
    告訴人警詢筆錄在卷可憑。另依據告訴人所受傷害之及財產
    損失之程度，所要求被告賠償之上開金額，依常情尚非顯然
    過高，則原審判決依據上開情狀，量處被告拘役50日，其量
    刑尚稱妥適。綜上所述，因認被告以上開情詞指摘原判決不
    當而提起本件上訴，為無理由，應予駁回。另被告雖係偶發
    之過失犯，但其既仍未與告訴人達成民事和解，而盡力賠償
    告訴人之損失，故認被告仍應受刑罰之執行，以期能收刑罰
    之效果，本院因認不宜宣告緩刑，併此敘明。
據上論斷，應依刑事訴訟法第368 條、第273 條之1 第1 項、第
373 條，判決如主文。
本案經檢察官沈紹嘉到庭執行職務。
中　　華　　民　　國　　96　　年　　3 　　月　　21　　日
                  刑事第七庭    審判長法  官   莊飛宗
                                      法  官   孫啟強
                                      法  官   邱明弘
以上正本證明與原本無異。
不得上訴。
中　　華　　民　　國　　96　　年　　3 　　月　　21　　日
　　　　　　　　　　　　　　　　　　　書記官  黃玉珠
附錄本件判決論罪科刑法條：
中華民國刑法第284條
（過失傷害罪）
因過失傷害人者，處6 月以下有期徒刑、拘役或5 百元以下罰金
，致重傷者，處1 年以下有期徒刑、拘役或5 百元以下罰金。
從事業務之人，因業務上之過失傷害人者，處1 年以下有期徒刑
、拘役或1 千元以下罰金，致重傷者，處3 年以下有期徒刑、拘
役或2 千元以下罰金。
附件:
臺灣高雄地方法院刑事判決　　　　　　 95年度交易字第565號
公　訴　人　臺灣高雄地方法院檢察署檢察官
被　　　告　乙○○　男　66歲（民國○○年○○月○○日生）
　　　　　　　　　　身分證統一編號：Ｚ000000000號
　　　　　　　　　　住屏東縣內埔鄉○○村○○路140號
上列被告因過失傷害案件，經檢察官提起公訴（95年度偵字第28
151 號），被告就被訴事實為有罪之陳述，經本院合議庭裁定由
受命法官獨任進行簡式審判程序，本院判決如下：
    主  文
乙○○因過失傷害人，處拘役伍拾日，如易科罰金，以新台幣壹
仟元折算壹日。
    事  實  及  理  由
一、本件犯罪事實及證據，除補充如下外，餘均引用起訴書之記
    載（如附件）。
  (一)犯罪事實中補充：１、乙○○考領有普通小型車駕駛執照；
    ２、乙○○於肇事後留在現場，並於警方尚不知何人犯罪前
    ，向據報前往處理之警員丁崑昌坦承肇事，並接受裁判。
  (二)證據補充：１、被告乙○○於本院審理時之自白（見本院卷
    第26、35頁）；２、高雄市政府警察局交通大隊交辦單、道
    路交通事故調查報告表(一)、(二)各1 份、談話紀錄表2 份（見
    本院卷第9頁、第11至17頁）。
二、核被告所為，係犯刑法第284 條第1 項前段之過失傷害罪。
    被告於肇事後，偵查犯罪機關尚不知何人犯罪前，即向據報
    前往處理之員警丁崑昌坦承肇事，並接受裁判等情，此有高
    雄市政府警察局交通大隊交辦單1 份在卷可佐（見本院卷第
    9 頁），堪認被告所為，已符合刑法自首之要件，應依法減
    輕其刑。爰審酌被告前無犯罪前科紀錄，有臺灣高等法院被
    告前案紀錄表1 份在卷可稽，素行良好，其疏未注意車前狀
    況、未依號誌指示行駛及轉彎車未讓直行車先行等過失程度
    ，致告訴人甲○○受有左手遠端橈骨骨折、左膝挫傷、左髖
    骨骨折、臉部擦傷等傷勢，犯後坦承犯行，惟迄未與告訴人
    達成和解及其智識程度大學畢業、現已退休無工作，生活狀
    況小康等一切情狀，量處如主文所示之刑，並諭知易科罰金
    之折算標準，以資儆懲。
據上論斷，應依刑事訴訟法第273 條之1 第1 項、第284 條之1
、第299 條第1 項前段、第310 條之2 、第454 條第2 項，刑法
第284 條第1 項、第62條前段、第41條第1 項前段，刑法施行法
第1 條之1 第1 項、第2 項前段，判決如主文。
本案經檢察官劉俊良到庭執行職務。
中　　華　　民　　國　　95　　年　　12　　月　　29　　日
                  交通法庭  法  官  林永村
以上正本證明與原本無異。
如不服本判決，應於送達後10日內，向本院提出上訴狀。
中　　華　　民　　國　　95　　年　　12　　月　　29　　日
                            書記官  李祥銘
附錄本案論罪科刑法條：
中華民國刑法第284條
（過失傷害罪）
因過失傷害人者，處6 月以下有期徒刑、拘役或5 百元以下罰金
，致重傷者，處1 年以下有期徒刑、拘役或5 百元以下罰金。
從事業務之人，因業務上之過失傷害人者，處1 年以下有期徒刑
、拘役或1 千元以下罰金，致重傷者，處3 年以下有期徒刑、拘
役或2 千元以下罰金。
